【裁判字號】    98,聲,408
【裁判日期】    980602
【裁判案由】    返還擔保金
【裁判全文】
臺灣臺南地方法院民事裁定               98年度聲字第408號
聲  請  人  新加坡商星展銀行股份有限公司
                        樓之1.
法定代理人  甲○○
代  理  人  乙○○
相  對  人  李國材即國郡企業社
上列當事人間聲請返還擔保金事件，本院裁定如下：
    主  文
本院95年度存字第4891號擔保提存事件聲請人所提存之擔保金中
央政府建設公債88年度乙類第一期債票面額新台幣貳拾萬元（債
券號：A88201），准予返還。
聲請程序費用由相對人負擔。
    理  由
一、按訴訟終結後，供擔保人得聲請法院通知受擔保利益人於一
    定期間內行使權利，並向法院為行使權利之證明，民事訴訟
    法第104條第1項第 3款後段定有明文。前開規定，於其他依
    法令供訴訟上之擔保者準用之，並為同法第 106條所規定。
    又民事訴訟法第104條第1項第3款所規定之訴訟終結，應從
    廣義解釋，包括撤銷假扣押或假處分裁定及程序終結在內（
    最高法院88年度台抗字第682號裁定要旨參照）。
二、本件聲請意旨略以：本件聲請人與相對人間給付借款事件，
    聲請人前依本院95年度裁全字第8526號民事假扣押裁定，提
    供面額為新臺幣20萬元之中央政府建設公債88年度乙類第一
    期債票一張為擔保，並以本院95年度存字第4891號提存事件
    提存後，以本院95年度執全字第4316號假扣押相對人之財產
    在案。茲因聲請人已聲請本院以97年度裁全聲字第 159號裁
    定撤銷上開假扣押裁定確定，並於民國97年 6月24日具狀撤
    回假扣押執行，復以本院98年度聲字第 166號民事裁定，命
    相對人限期行使權利而未行使，爰依民事訴訟法第104條第1
    項第3款後段規定，聲請返還擔保金等語。
三、經查：聲請人主張之上開事實，業據其提出本院95年度裁全
    字第8526號民事假扣押裁定影本、95年度存字第4891號提存
    書影本、97年度裁全聲字第 159號民事裁定暨確定證明書影
    本及98年度聲字第166號民事裁定各1份為證，核屬相符，復
    經本院依職權調取本院95年度執全字第4316號假扣押執行卷
    宗（含95年度裁全字第8526號假扣押卷宗）、97年度裁全聲
    字第 159號撤銷假扣押卷宗、95年度存字第4891號擔保提存
    卷宗及98年度聲字第 166號限期行使權利卷宗審核無訛，自
    堪信為真實。又聲請人確已於97年 6月24日具狀撤回假扣押
    執行，並經本院民事執行處以97年 6月30日南院雅95執全慎
    字第4316號函通知撤銷上開假扣押執行之事實，亦經本院審
    閱上開95年度執全字第4316號假扣押執行卷宗屬實。茲因該
    假扣押執行事件既經聲請人聲請撤銷假扣押裁定確定，並聲
    請撤回上開假扣押執行程序在案，依前揭裁定意旨，應認該
    事件已訴訟終結，且聲請人復聲請以本院98年度聲字第 166
    號民事裁定，命相對人限期行使權利，經查明相對人迄未對
    聲請人行使權利，有本院民事紀錄科查詢表1紙存卷可憑，
    並經本院向聲請人之管轄法院台北地方法院查明相對人迄未
    對聲請人提起民事事件（今民事訴訟、支付命令、調解事件
    ），有該院98年 5月12日北院隆文人字第0980003095號函可
    參。從而，聲請人聲請返還擔保金，核與前揭規定相符，自
    應准許。
四、此外，上開95年度裁全字第8526號民事假扣押裁定、95年度
    存字第4891號提存書及97年度裁全聲字第 159號民事裁定之
    相對人即受擔保利益人雖另有債務人黃俊達，惟聲請人已於
    95年10月27日具狀聲明於假扣押程序實施前撤回對債務人黃
    俊達之假扣押執行，且經本院民事執行處發予95年10月31日
    南院慧95執全慎字第4316號證明書一份之事實，亦為本院審
    閱上開95年度執全字第4316號假扣押執行卷宗確實。是以，
    聲請人既未對債務人黃俊達之財產為假扣押執行程序，自無
    須依前規定聲請法院裁定返還，附此敘明。
五、依民事訴訟法第95條、第78條，裁定如主文。
中    華    民    國    98    年    6    月      2    日
                  民事第一庭    法  官  蔡美美
以上正本係照原本作成。
如對本裁定抗告須於裁定送達後10日內向本院提出抗告狀，並應
繳納抗告裁判費新台幣1,000元整。
中    華    民    國    98    年    6    月      2    日
                                書記官  謝明達


司法院資訊處製作；財團法人民間司法改革基金會備份。
